臺灣屏東地方法院刑事判決　　　　　　　　 96年度訴字第7號
公　訴　人　臺灣屏東地方法院檢察署檢察官
被　　　告　甲○○
　　　　　　　　　　（另案臺灣屏東監獄竹田分監執行中）
上列被告因違反毒品危害防制條例案件，經檢察官提起公訴（95
年度毒偵字第2053號、第2066號），茲因被告就被訴事實為有罪
之陳述，經告知簡式審判程序意旨，並聽取公訴人及被告之意見
後，本院合議庭裁定由受命法官獨任依簡式審判程序審理，判決
如下：
    主  文
甲○○施用第一級毒品（即事實欄所列「第一次」犯行），累犯
，處有期徒刑捌月。又施用第一級毒品（即事實欄所列「第二次
」犯行），累犯，處有期徒刑捌月。扣案驗後淨重零點零捌公克
之海洛因連同其包裝袋均沒收銷燬之。又施用第二級毒品，累犯
，處有期徒刑陸月。應執行有期徒刑壹年捌月。扣案驗後淨重零
點零捌公克之海洛因連同其包裝袋均沒收銷燬之。
    事  實
一、甲○○前因違反動產擔保交易法案件，經本院92年度簡字第
    346 號判處有期徒刑3 月確定，於民國92年11月12日易科罰
    金執行完畢。又其因施用毒品而違反毒品危害防制條例案件
    ，經本院94年度毒聲字第680 號裁定令入勒戒處所施予觀察
    、勒戒，於95年4 月20日入所執行，95年6 月7 日因無繼續
    施用傾向出所執行完畢，竟不知悔改，於觀察勒戒期滿後5
    年內，復基於施用第一級、第二級毒品之犯意，於95年10月
    30日晚間10時許，在其當時位於屏東縣東港鎮○○路57號住
    處內，分別以皮下注射（針筒於查獲前已經丟棄滅失）之方
    式，施用第一級毒品海洛因1 次（第一次），及以置入玻璃
    球（查獲前已經丟棄滅失）內燒烤並吸用其所生煙霧之方式
    ，施用第二級毒品1 次；嗣95年12月6 日清晨5 時許，又另
    起施用第一級毒品之犯意，在屏東縣東港鎮○○○路觀海樓
    ，再以上開同一方式（針筒於查獲前已經丟棄滅失），施用
    第一級毒品海洛因1 次（第二次）。嗣其先於95年10月31日
    下午3 時許，為警於另案獲報至屏東縣東港鎮大鵬灣國家風
    景區查緝竊盜案件時查獲；繼於95年12月6 日下午2 時30分
    許，又在屏東縣東港鎮○○○路為警查獲。其查獲在先者，
    經採尿送驗呈嗎啡即海洛因經人體水解代謝產物、甲基安非
    他命雙重陽性反應；查獲在後者，除扣得其持有海洛因1 小
    包（驗後淨重0.08公克）外，經採尿送驗結果，亦呈嗎啡即
    海洛因經人體水解代謝產物陽性反應。
二、案經屏東縣警察局東港分局報告臺灣屏東地方法院檢察署檢
    察官偵查起訴。
    理  由
一、前揭施用海洛因、甲基安非他命之犯罪事實，除據被告甲○
    ○於警、偵詢中及本院審理時自白不諱，並有扣案白色粉末
    1 小包，經法務部調查局以氣相層析質譜儀法（GC／MS）等
    科學方法鑑驗結果，為驗後淨重0.08公克之海洛因粉末，有
    該局95年12月23日調科壹字第09523051360 號鑑定書附卷可
    參。又其先後2 次查獲經採尿送臺灣檢驗科技股份有限公司
    鑑驗結果，該查獲、送驗在先者，係呈嗎啡即海洛因經人體
    水解代謝產物及甲基安非他命雙重陽性反應；在後者，亦呈
    嗎啡陽性反應，有該公司95年11月6 日編號KH2006B0000000
    號、95年12月11日編號KH2006C0000000號濫用藥物尿液檢驗
    報告附卷可參，與上開鑑定書均為鑑定機關本於專業知識及
    以精密儀器測試後所得之結論，自可憑信。被告甲○○自白
    施用海洛因、甲基安非他命，堪信與事實相符。
二、被告甲○○前因施用毒品而違反毒品危害防制條例案件，經
    本院94年度毒聲字第680 號裁定令入勒戒處所施予觀察、勒
    戒，於95年4 月20日入所執行，95年6 月7 日因無繼續施用
    傾向出所執行完畢，有臺灣高等法院被告前案紀錄表、臺灣
    屏東地方法院檢察署刑案資料查註紀錄表、全國施用毒品案
    件紀錄表、受觀察勒戒人毒品及前科紀錄簡列表各1 份在卷
    可按，其經觀察、勒戒執行完畢後5 年內再犯本件施用海洛
    因、甲基安非他命之犯罪事證已臻明確，應依法論科。
三、按海洛因、甲基安非他命，依序為毒品危害防制條例第2 條
    第2 項第1 款、第2 款規定之第一級、第二級毒品，除法律
    另有規定者外，不得持有、施用。核被告甲○○所為，係犯
    毒品危害防制條例第10條第1 項、第2 項之施用第一級、第
    二級毒品罪。其因施用而持有海洛因、甲基安非他命之低度
    行為，各為施用之高度行為所吸收，均不另論罪。又被告甲
    ○○前因違反動產擔保交易法案件，經本院92年度簡字第34
    6 號判處有期徒刑3 月確定，於92年11月12日易科罰金執行
    完畢，有臺灣高等法院被告前案紀錄表及臺灣屏東地方法院
    檢察署刑案資料查註紀錄表各1 份在卷可按，其受徒刑之執
    行完畢，5 年以內再因故意犯本件有期徒刑以上之罪，均為
    累犯，應加重其刑。按刑罰法規所規定之特定犯罪，除要求
    具備不法意圖等特別主觀不法構成要件要素之特別規定者外
    ，行為人主觀上僅須具備對於法條規定各該構成要件之「認
    識」及「意欲」（即構成要件之「知」與「欲」），其主觀
    不法構成要件即已該當，至其動機何在，或個案中誘發多次
    行為之共同主觀意向聯繫（如概括、整體犯意等）為何，要
    非所問，被告甲○○前開2 次施用第一級毒品及1 次施用第
    二級毒品犯行，既均具備完整並可獨立區隔之主、客觀不法
    構成要件，應各自成立並論以數罪分論併罰之。
四、爰審酌被告甲○○之年齡、品行、智識能力、犯罪手段、對
    於法益侵害之程度，其為59年4 月15日出生、受有國中畢業
    教育程度、現無職業之人，有警詢年籍等資料在卷可參，為
    本件犯罪時年36歲，竟不知進取，前有多次因犯罪經法院判
    刑確定入監執行之紀錄，除上開構成累犯要件部分，已如前
    述，不再重複評價者外，其前因犯竊盜罪、違反麻醉藥品管
    理條例案件，先後經臺灣嘉義地方法院判處有期徒刑1 年、
    5 月，分別確定後，經該院以86年度聲字第906 號裁定應執
    行有期徒刑1 年3 月，於86年4 月23日入監執行，86年12月
    31日因縮刑假釋出監，87年4 月5 日因期滿未經撤銷假釋而
    執行完畢；嗣前開構成累犯部分刑之執行後，於95年間又因
    犯竊盜罪、妨害自由罪，分別經臺灣臺南地方法院95年度簡
    字第1507號、本院95年度簡字第774 號各判處拘役30日確定
    ，嗣經本院以95年度聲字第1246號裁定2 刑合併應執行拘役
    55日，於95年12月6 日入監執行，依指揮書應於96年1 月29
    日期滿，有臺灣高等法院被告前案紀錄表及臺灣屏東地方法
    院檢察署刑案資料查註紀錄表各1 份在卷可按，素行欠佳，
    又其因施用毒品而經裁定送觀察、勒戒，甫於95年6 月7日
    執行完畢出所，不數月即再犯本件施用毒品犯行，顯見其法
    治觀念薄弱，欠缺悔悟、遷善之決心，茲以民主法治國家之
    所異於獨裁、集權社會，其國家政策、社會發展，均取決於
    以全體公民個人意志累積形成之團體意志，凡公民不分性別
    、學歷、職業、貧富、愚智，任由鴻儒碩彥至販夫走卒，其
    個人意志之表現就團體意志決定之形成，均屬等值，直接影
    響國家、社會整體之命運，至關重要，則個人基於自主、健
    全意思所表現之公民意志，不分良窳，皆受尊重，然若有藉
    不正手段影響他人或自陷個人健全自主意志不能正常形成、
    表現者，不僅直接侵蝕公民團體意志形成之基礎，對於國家
    、社會法益及人民全體利益，猶已構成危害，是如投票受賄
    罪所規範者，即在禁止公民匯集個人自主意志以形成團體意
    志之過程受不當影響及控制，即為適例。今毒品除可對個人
    身體健康造成有形傷害外，就人之身體及精神形成高度成癮
    性及依賴性，猶足以抑制個人表現其本於心性能力所為自主
    意志之決定，並進而造成團體意志表現遭不當扭曲之危險，
    直接影響國家、社會之發展，侵害至鉅，斷非僅止於個人健
    康之危害，是其行為對於社會秩序及其個人身心健康之影響
    非輕，並考量其此犯罪施用毒品之方法、情節，查獲毒品之
    數量，與其犯罪後坦認犯行，態度尚可等一切情狀，分別量
    處如主文所示之刑，並定其應執行之刑，以資儆懲。
五、扣案驗後淨重0.08公克之海洛因為查獲之毒品，其包裝袋因
    盛裝毒品而為該成分所沾黏，無法析離，此觀卷附法務部調
    查局93年3 月19日調科臺字第09300113060 號函文意旨自明
    ，應與所盛裝、沾黏之毒品併同處分，依毒品危害防制條例
    第18條第1 項前段，沒收銷燬之。未扣案供被告前揭施用毒
    品犯罪使用之注射針筒及玻璃管，除據被告供稱於查獲前已
    經丟棄滅失，依現有卷證復不能證明其尚存在，爰不另為沒
    收之諭知，附此敘明。
據上論斷，應依刑事訴訟法第273 條之1 第1 項、第299 條第1
項前段，毒品危害防制條例第10條第1 項、第2 項、第18條第1
項前段，刑法第11條、第47條第1 項、第51條第5 款，判決如主
文。
本案經檢察官鍾仁松到庭執行職務
中　　華　　民　　國　　96　　年　　1 　　月　　31　　日
                  刑事第二庭　　法　官　陳松檀
以上正本證明與原本無異。
如不服本判決應於收受本判決送達後十日內向本院提出上訴書狀
，其未敘述上訴理由者，並得於提起上訴後十日內向本院補提理
由書狀（均須按他造當事人之人數附繕本）「切勿逕送上級法院
」
中　　華　　民　　國　　96　　年　　1 　　月　　31　　日
                                書記官  林祥玉
附錄本案論罪科刑法條全文
毒品危害防制條例第10條
施用第一級毒品者，處6 月以上5 年以下有期徒刑。
施用第二級毒品者，處3 年以下有期徒刑。
